---
title: "Task 2 Fraud detection"
output:
  html_document:
    df_print: paged
---

```{r, message=FALSE, warning=FALSE, echo=TRUE, collapse=TRUE, results='hide'}
library(tidyverse)
library(caret)
library(caretEnsemble)
library(xgboost)
library(readr)
library(MicrosoftML)
library(lubridate)

dat <- list(
  #col_double(), col_character()
  raw = read_delim(
    "data.txt", 
    delim = ";", 
    col_types = list(
      col_factor(levels = NULL), # DATA_TYPE
      col_integer(), # POLICY_ID
      col_integer(),  # POLICY_BEGIN_MONTH
      col_integer(),  # POLICY_END_MONTH
      #col_factor(levels = c(0,1)), # POLICY_IS_RENEWED
      col_number(), # POLICY_IS_RENEWED
      col_integer(),  # POLICY_SALES_CHANNEL
      col_integer(),  # POLICY_SALES_CHANNEL_GROUP
      col_character(), # POLICY_BRANCH -- NEED PREPROC
      col_integer(),# POLICY_MIN_AGE
      col_integer(), #POLICY_MIN_DRIVING_EXPERIENCE need preprocess
      col_character(), # VEHICLE_MAKE
      col_character(), # VEHICLE_MODEL
      col_integer(), # VEHICLE_ENGINE_POWER
      col_integer(), #VEHICLE_IN_CREDIT
      col_integer(), # VEHICLE_SUM_INSURED
      col_character(), #POLICY_INTERMEDIARY Maybe not needed
      col_character(), # INSURER_GENDER -- NEED PREPROC
      col_character(), # POLICY_CLM_N     -- NEED PREPROC
      col_character(), # POLICY_CLM_GLT_N -- NEED PREPROC
      col_character(), # POLICY_PRV_CLM_N -- NEED PREPROC
      col_character(), # POLICY_PRV_CLM_GLT_N -- NEED PREPROC
      col_integer(), # CLIENT_HAS_DAGO
      col_integer(), # CLIENT_HAS_OSAGO
      col_integer(), # POLICY_COURT_SIGN
      col_double(), #CLAIM_AVG_ACC_ST_PRD
      col_integer(), # POLICY_HAS_COMPLAINTS
      col_integer(), # POLICY_YEARS_RENEWED_N
      col_integer(), # POLICY_DEDUCT_VALUE
      col_character(), # CLIENT_REGISTRATION_REGION -- NEED PREPROC
      col_double() # POLICY_PRICE_CHANGE
    )
  ),
  raw_f = read_delim(
    "data.txt", 
    delim = ";", 
    col_types = list(
      col_factor(levels = NULL), # DATA_TYPE
      col_integer(), # POLICY_ID
      col_factor(levels = NULL), # POLICY_BEGIN_MONTH
      col_factor(levels = NULL), # POLICY_END_MONTH
      col_factor(levels = c(0,1)), # POLICY_IS_RENEWED
      #col_number(), # POLICY_IS_RENEWED
      col_factor(levels = NULL), # POLICY_SALES_CHANNEL
      col_factor(levels = NULL), # POLICY_SALES_CHANNEL_GROUP
      col_factor(levels = NULL), # POLICY_BRANCH
      col_integer(),# POLICY_MIN_AGE
      col_integer(), #POLICY_MIN_DRIVING_EXPERIENCE need preprocess
      col_factor(levels = NULL), # VEHICLE_MAKE
      col_factor(levels = NULL), # VEHICLE_MODEL
      col_number(), # VEHICLE_ENGINE_POWER
      col_factor(levels = NULL), #VEHICLE_IN_CREDIT
      col_integer(), # VEHICLE_SUM_INSURED
      col_character(), #POLICY_INTERMEDIARY Maybe not needed
      col_factor(levels = NULL), # INSURER_GENDER
      col_factor(levels = NULL), # POLICY_CLM_N
      col_factor(levels = NULL), # POLICY_CLM_GLT_N
      col_factor(levels = NULL), # POLICY_PRV_CLM_N
      col_factor(levels = NULL), # POLICY_PRV_CLM_GLT_N
      col_factor(levels = NULL), # CLIENT_HAS_DAGO
      col_factor(levels = NULL), # CLIENT_HAS_OSAGO
      col_integer(), # POLICY_COURT_SIGN
      col_double(), #CLAIM_AVG_ACC_ST_PRD
      col_integer(), # POLICY_HAS_COMPLAINTS
      col_integer(), # POLICY_YEARS_RENEWED_N
      col_integer(), # POLICY_DEDUCT_VALUE
      col_factor(levels = NULL), # CLIENT_REGISTRATION_REGION
      col_double() # POLICY_PRICE_CHANGE
    )
  ),  
  clients = readxl::read_excel("data_clients.xlsx", 
                               col_names = c("POLICY_ID", "USER1", "USER2"), 
                               col_types = c("numeric", "text", "text"), skip = 1
                               ),
  train_pca = NA
)

# Clear POLICY_MIN_DRIVING_EXPERIENCE
dat$raw$POLICY_MIN_DRIVING_EXPERIENCE <- ifelse(
  dat$raw$POLICY_MIN_DRIVING_EXPERIENCE > 1000, 
  year(Sys.Date()) - dat$raw$POLICY_MIN_DRIVING_EXPERIENCE, dat$raw$POLICY_MIN_DRIVING_EXPERIENCE
)

# factor to numeric
dat$raw$CLIENT_REGISTRATION_REGION <- as.numeric(as.factor(dat$raw$CLIENT_REGISTRATION_REGION))
dat$raw$VEHICLE_MAKE <- as.numeric(as.factor(dat$raw$VEHICLE_MAKE))
dat$raw$VEHICLE_MODEL <- as.numeric(as.factor(dat$raw$VEHICLE_MODEL))
dat$raw$POLICY_INTERMEDIARY <- as.numeric(as.factor(dat$raw$POLICY_INTERMEDIARY))
dat$raw$POLICY_CLM_N <- as.numeric(as.factor(dat$raw$POLICY_CLM_N))
dat$raw$POLICY_CLM_GLT_N <- as.numeric(as.factor(dat$raw$POLICY_CLM_GLT_N))
dat$raw$POLICY_PRV_CLM_N <- as.numeric(as.factor(dat$raw$POLICY_PRV_CLM_N))
dat$raw$POLICY_BRANCH <- as.numeric(as.factor(dat$raw$POLICY_BRANCH))
dat$raw$INSURER_GENDER <- as.numeric(as.factor(dat$raw$INSURER_GENDER))
dat$raw$POLICY_PRV_CLM_GLT_N <- as.numeric(as.factor(dat$raw$POLICY_PRV_CLM_GLT_N))

# Missing value impute 
imputDate <- c("VEHICLE_ENGINE_POWER","POLICY_YEARS_RENEWED_N", 
               "VEHICLE_SUM_INSURED", "POLICY_DEDUCT_VALUE")

pr_model_median <- preProcess(dat$raw[,imputDate], method = "medianImpute" )
dat$raw[,imputDate] <- predict(pr_model_median, dat$raw[,imputDate])

pr_model <- preProcess(dat$raw %>% select(-POLICY_ID), method = c("center", "scale", "pca"))

dat$train_pca <- predict(pr_model, dat$raw)

#names(dat$train_pca)[ncol(dat$train_pca)] <- "POLICY_ID"
#dat$dat_train <- dat$train_pca %>% r(dat$clients, by = "POLICY_ID")

```

```{r}
tmp <- dat$train_pca %>% dplyr::select(-POLICY_ID)

fmla <- paste0("~", paste(names(tmp), collapse = "+" ))

rxtrain <- rxImport(inData = tmp, outFile = "rxtrain.xdf", overwrite = TRUE)

model <- rxOneClassSvm(data = rxtrain, formula = fmla)

# predict
result <- rxPredict(
  model,
  data = tmp,
  extraVarsToWrite = c("PC1", "PC2")
)

result <- result %>% mutate(POLICY_ID = dat$train_pca$POLICY_ID)
  
```

```{r}
boundary <- quantile(result$Score, .95)

frauds <- dat$raw %>% right_join(dat$clients, by = "POLICY_ID") %>% 
  left_join(result, by = "POLICY_ID")  %>% filter(Score > boundary) %>%
  select(-PC1, -PC2)
  
```

```{r}
#featurePlot(frauds %>% select(-USER1, -USER2, -DATA_TYPE, -POLICY_ID), frauds$Score)

featurePlot(frauds %>% select(
  CLIENT_REGISTRATION_REGION, 
  CLAIM_AVG_ACC_ST_PRD, 
  POLICY_COURT_SIGN,
  VEHICLE_IN_CREDIT, 
  VEHICLE_ENGINE_POWER, 
  POLICY_SALES_CHANNEL_GROUP, 
  POLICY_SALES_CHANNEL, 
  POLICY_BRANCH,INSURER_GENDER
), frauds$Score)
```

## Смерджим с факторыми данными что бы было удобнее делать выводы:

```{r}
frauds_f <- dat$raw_f %>% right_join(dat$clients, by = "POLICY_ID") %>% 
  left_join(result, by = "POLICY_ID")  %>% filter(Score > boundary) %>%
  select(-PC1, -PC2)
```

## Выводы: 
Потенциальные мошенники это следующие полиса
```{r}
frauds_f %>% select(POLICY_ID, USER1, USER2)
```

#### Выбросы в основном это мужчины

```{r}
ggplot(frauds_f, aes(x = INSURER_GENDER, y = Score)) + geom_point()
```

#### Видно что полисы с выбросаами в основном POLICY_SALES_CHANNEL были через каналы продаж с номерами (50, 52, 53, 54)

```{r}
ggplot(frauds_f, aes(x = POLICY_SALES_CHANNEL, y = Score)) + geom_point()
```

#### Полисы с выбросаами в основном автомобили средней ценовой категории

```{r}
ggplot(frauds_f, aes(x = VEHICLE_MAKE, y = Score)) + geom_point() +
  theme(axis.text.x = element_text(angle = 90, hjust = 1))
```

### Выбросы в основном среди автомобилей с мощностью между 100 - 150 hp

```{r}
ggplot(frauds_f, aes(x = VEHICLE_ENGINE_POWER, y = Score, size = VEHICLE_SUM_INSURED)) + geom_point()
```

### Выбросы в основном среди автомобилей с регистрацией в Санкт-Петербурге

```{r}
ggplot(frauds_f, aes(x = CLIENT_REGISTRATION_REGION, y = Score)) + geom_point()
```

### Потенциальные мошенники почти наверняка открывают полис на 1 месяц

```{r}
ggplot(frauds_f, aes(x = POLICY_BEGIN_MONTH, y = POLICY_END_MONTH)) + geom_point()
```
### Автомобиль потенциального мошенника почти наверняка не в кредите

```{r}
ggplot(frauds_f, aes(x = VEHICLE_IN_CREDIT, y = Score)) + geom_point()
```

